最高法院刑事判決　　　　　　　　　　　　　　　九十三年度台上字第一一八六號
　　上　訴　人　乙○○
　　　　　　　　　　　　）
　　　　　　　　甲○○
　　　　　　　　　　　　號之一.
右上訴人等因違反毒品危害防制條例案件，不服台灣高等法院台中分院中華民國九十
二年十二月二十四日第二審更審判決（九十二年度上更(二)字第二一０號，起訴案號：
台灣台中地方法院檢察署九十年度偵字第二０五八四、二二七七０號，九十一年度偵
字第一六八九號），提起上訴，本院判決如左：
    主  文
上訴駁回。
　　理　由
按刑事訴訟法第三百七十七條規定，上訴於第三審法院，非以判決違背法令為理由，
不得為之。是提起第三審上訴，應以原判決違背法令為理由，係屬法定要件。如果上
訴理由狀並未依據卷內訴訟資料，具體指摘原判決不適用何種法則或如何適用不當，
或所指摘原判決違法情事，顯與法律規定得為第三審上訴理由之違法情形，不相適合
時，均應認其上訴為違背法律上之程式，予以駁回。本件上訴人乙○○上訴意旨略稱
：(一)原判決認定其自民國九十年十月間某日至九十年十一月間某日止，在台中市中山
公園內，以每包新台幣（下同）一千元之價格，連續販賣第一級毒品海洛因與簡巧俐
九次，得款九千元等情，但上開販賣行為未據起訴，且此部分之犯行與原判決認定上
訴人與上訴人甲○○九十年十一月十二日晚上九時許，在台中縣太平市○○路之全家
便利商店前等候販賣第一級毒品海洛因時，為警查獲而販賣未遂部分，亦無裁判上一
罪之關係，原判決就未起訴之部分予以判決，自有未受請求之事項予以判決之違法。
(二)原判決以證人簡巧俐、共同被告甲○○之證言為論罪之基礎；但簡巧俐就其購買毒
品之次數前後所供不一，且依通聯紀錄所載，其與簡巧俐通話之次數共達十三次，原
判決認定其售與簡巧俐九次，其採證顯與證據資料不符；且簡巧俐所指販賣毒品之「
阿輝」約二十餘歲、瘦高，與上訴人為四十餘歲，身高一百六十公分體型不符，上訴
人請求與簡巧俐對質，原審未加傳喚，自有未當；又甲○○於第一審審理中陳明：其
為警查獲之第一、二級毒品係供自己吸食，及其因懷恨才挾怨誣指上開毒品係上訴人
所有；且原判決除以上開證言為論處之依據外，別無其他補強證據，其採證有違證據
法則。(三)販賣毒品，以行為人意圖營利為犯罪構成要件，原判決就上開攸關犯罪之事
實未說明憑以認定之證據，亦有理由不備之違誤。甲○○上訴意旨略稱：原判決係以
其自白為論罪之唯一證據，其採證有違證據法則。又警方查扣之第二級毒品安非他命
僅為單純持有，原判決認定上訴人係意圖販賣而持有，併有可議云云。查原判決認定
乙○○、甲○○均明知海洛因、甲基安非他命均係列管之第一級、第二級毒品，不得
非法販賣、意圖販賣而持有。乙○○竟基於販賣毒品海洛因營利之概括犯意，自九十
年十月間某日至九十年十一月間某日止，使用其弟黃峻卿申請之000000000
0號行動電話為聯絡工具，在台中市○○路中山公園內，以每包一千元之價格，連續
販賣海洛因與簡巧俐九次，得款九千元。甲○○於九十年十月間，寄住乙○○住處及
台中縣太平市○○路四七號二樓之租住處，乙○○承續前項概括犯意與甲○○共同基
於販賣海洛因營利之犯意聯絡，於九十年十一月十一日（起訴書誤載為十日）下午五
時許，在同一公園內，以同一價格，販賣海洛因與簡巧俐一包。乙○○、甲○○又承
上開概括犯意及基於意圖販賣而持有安非他命之犯意聯絡，由乙○○將分裝並標示價
格之海洛因、甲基安非他命、行動電話交與甲○○，由甲○○於九十年十一月十二日
晚上九時許，攜帶海洛因十包（合計淨重：三點八二公克）、甲基安非他命二十包（
淨重：十七點五六公克）在台中縣太平市○○路之全家便利商店前等候買主交易海洛
因時，因行跡可疑，為警盤問時自首，並交出上開海洛因、安非他命，致海洛因交易
未遂，而循線查獲乙○○，並扣得海洛因一包（淨重：三點三三公克）、安非他命六
包（淨重二二七點二五公克）等情，係依憑甲○○之自白，核與證人簡巧俐、石卓衡
供述之情節相符，並有在甲○○身上扣得之海洛因十包、安非他命二十包，及在乙○
○住處扣得之海洛因一包、安非他命六包，並有法務部調查局鑑定通知書三紙、價目
表四張、行動電話二支等證據，資以證明乙○○、甲○○有販賣第一級毒品及意圖販
賣而持有第二級毒品之事實，因而撤銷第一審關於乙○○共同連續販賣第一級毒品、
第二級毒品部分及甲○○部分之科刑判決，改判論處乙○○共同連續販賣第一級毒品
罪刑（依刑法第五十九條規定酌減為有期徒刑十三年）；又共同意圖販賣而持有第二
級毒品罪刑（酌處有期徒刑七年六月）。甲○○共同連續販賣第一級毒品罪刑（累犯
，並依刑法第五十九條及自首規定酌減有期徒刑七年）；又共同意圖販賣而持有第二
級毒品罪刑（累犯，並依同條規定減為有期徒刑三年二月），已敘明其所憑之證據及
認定之理由，並以乙○○所辯：甲○○曾前來恐嚇，揚言要放火燒房子，遭其毆打，
而懷恨誣陷，且簡巧俐證稱販毒者為二十幾歲之人，與其年籍不符，是證人之證言不
足採為論罪之依據云云。如何不足採信，於理由中詳加說明與指駁。從形式上觀察，
並無違背法令之情形存在。次按(一)乙○○自九十年十月間某日至九十年十一月十一日
止，販賣海洛因部分，雖未據起訴，但此部分之犯行與已起訴之於九十年十一月十二
日晚上九時許，與甲○○共同販賣海洛因未遂之犯行，時間緊接，犯罪構成要件相同
，顯係基於概括之犯意反覆為之，為裁判上一罪，其一部分既經起訴，效力及於全部
，原審就未起訴部分自得一併加以審判，尚無所指就未受請求之事項予以審判之違法
。(二)簡巧俐於九十一年六月十三日訊問中證稱：其自九十年十月中開始向乙○○買海
洛因，共十次，係撥打乙○○之0000000000號行動電話聯絡，乙○○之前
開行動電話於九十年十月十八日起與簡巧俐使用之行動電話有十三次通話，此有東信
電訊股份有限公司函送之通聯紀錄可按，但其等二人每次通話非必均為買賣毒品，是
通話次數與買毒之次數未必相符，是上開通聯紀錄足為補強證據；又該證人供稱：其
與乙○○熟識，且彼此通話頻繁，是證人事後所供出售毒品者身裁瘦高、年約二十餘
歲之「阿輝」，為迴護之詞，不足採信，而證人簡巧俐經原審傳、拘無著，但乙○○
販賣海洛因十次之事證已臻明確，故原審未能命與簡巧俐對質，亦無違法可言。又甲
○○係於九十年十一月十二日晚上九時許為警查獲，但乙○○於九十年十一月十一日
起有密集之通話，亦有通聯紀錄可按，且乙○○於甲○○遭通緝時予以收留，甲○○
亦供承其與乙○○並無私怨等語，是甲○○應無挾怨報復之理，分據原判決敘述明確
，核無所指違法之情形。(三)甲○○於偵查中供明：乙○○買回海洛因之後，會添加葡
萄糖再行交付，以增加重量，安非他命上之標價是乙○○寫上去的等語（見二０五八
四號偵查卷第九三、五四頁），則其等販賣海洛因應有賺取價差；上開安非他命既已
標價，顯係意圖販賣而持有非單純持有之情至明。上訴人等上訴意旨未依卷內訴訟資
料具體指摘原判決如何不適用法則，或如何適用法則不當，徒就原審採證認事職權之
適法行使，及原判決已說明之事項，任意指摘，核與法律規定得為第三審上訴理由之
違法情形，不相適合。其等上訴為違背法律上之程式，應予駁回。
據上論結，應依刑事訴訟法第三百九十五條前段，判決如主文。
中　　　華　　　民　　　國　　九十三　　年　　　三　　　月　　 十一 　　日
                              最高法院刑事第七庭
                                  審判長法官  莊　登　照
                                        法官  洪　明　輝
                                        法官  黃　一　鑫
                                        法官  魏　新　和
                                        法官  林　秀　夫
      右正本證明與原本無異
                                              書  記  官
中　　　華　　　民　　　國　　九十三　　年　　　三　　　月　　 十七 　　日
                                                                        Ｌ
